【裁判字號】    95,訴,360
【裁判日期】    950316
【裁判案由】    違反槍砲彈藥刀械管制條例
【裁判全文】
臺灣臺中地方法院刑事判決               95年度訴字第360號
公  訴  人  台灣台中地方法院檢察署檢察官
被      告  甲○○
                      )
指定辯護人  本院公設辯護人  乙○○
上列被告因違反槍砲彈藥刀械管制條例案件，經檢察官提起公訴
（95年度偵字第247號），本院判決如下：
    主  文
甲○○未經許可，持有可發射子彈具有殺傷力之改造手槍，累犯
，處有期徒刑伍年壹月，併科罰金新臺幣拾捌萬元，罰金如易服
勞役，以罰金總額與陸個月之日數比例折算。扣案之仿ＦＮ廠半
自動手槍製造之八厘米改造手槍枝（含彈匣個，槍枝管制編
號第0000000000、0000000000、0000000000號）、仿ＷＡＬＴＨ
ＥＲ廠半自動手槍製造之八厘米改造手槍壹枝（含彈匣壹個，槍
枝管制編號第0000000000號）、土造子彈肆顆，均沒收。
    事  實
一、甲○○前於民國（下同）八十七年間，因贓物、違反藥事法
    及槍砲彈藥刀械管制條例案件，經本院分別判處有期徒刑四
    月、四月與一年四月，並定應執行刑為有期徒刑一年十月確
    定，於九十二年六月十一日因縮短刑期假釋付保護管束出監
    ，甫於九十二年七月三十一日假釋期滿未經撤銷而執行完畢
    。又於八十八年間，因違反槍砲彈藥刀械管制條例案件，經
    本院判處有期徒刑一年六月，併科罰金新臺幣十六萬元確定
    ，同一案件並經本院裁定交付感訓處分，上開應執行之有期
    徒刑一年六月因與感訓期間折抵而免執行。詎甲○○猶不知
    悔改，明知具殺傷力之可發射子彈改造手槍及土造子彈均屬
    槍砲彈藥刀械管制條例列管之槍、彈，未經主管機關許可不
    得持有，竟基於持有改造手槍、土造子彈之犯意，於九十三
    年一月間某日，在國道三號高速公路香山交流道附近，透過
    不詳年籍姓名、自稱「鄧明坤」成年男子之介紹，自姓名年
    籍不詳、年約三十歲、綽號「小黑」之成年男子處，收受仿
    ＦＮ廠半自動手槍製造之８厘米改造手槍三枝（含彈匣三個
    ，槍枝管制編號第0000000000、0000000000、0000000000號
    ）、仿ＷＡＬＴＨＥＲ廠半自動手槍製造之８厘米改造手槍
    一枝（含彈匣一個，槍枝管制編號第0000000000號）、及土
    造子彈八顆（業經採樣試射四顆結果可擊發，具殺傷力）而
    持有之，並將其藏放在其位於臺中縣沙鹿鎮○○路一六０號
    住處。嗣因甲○○於藏放槍枝時，發現該把仿ＷＡＬＴＨＥ
    Ｒ廠半自動手槍製造之８厘米之改造手槍（含彈匣一個，槍
    枝管制編號第0000000000號）零件散落，誤以為該槍已損壞
    ，遂將該把手槍連同彈匣內土造子彈八顆，攜往臺中市○○
    ○○街一０一號四樓居處。嗣於九十四年十二月二十七日（
    起訴書誤植為一月二十七日）上午十時四十分許，經警持搜
    索票在臺中市○○○○街一０一號前逮捕甲○○到案，甲○
    ○並即帶領警方前往上址四樓，查扣仿ＷＡＬＴＨＥＲ廠半
    自動手槍製造之８厘米改造手槍一枝（含彈匣一個，槍枝管
    制編號第0000000000號）、土造子彈八顆；復於同日晚上九
    時四十分許，帶同警方在臺中縣沙鹿鎮○○路一六０號，查
    獲仿ＦＮ廠半自動手槍製造之８厘米改造手槍三枝（含彈匣
    三個，槍枝管制編號第0000000000、0000000000、00000000
    00號）等物。
二、案經臺中縣警察局霧峰分局報請臺灣臺中地方法院檢察署檢
    察官偵查起訴。
    理  由
一、訊據被告甲○○對於上揭持有改造手槍、土造子彈之事實均
    坦認不諱，並有仿ＦＮ廠半自動手槍製造之８厘米改造手槍
    三枝（含彈匣三個，槍枝管制編號第0000000000、00000000
    00、0000000000號）、仿ＷＡＬＴＨＥＲ廠半自動手槍製造
    之８厘米改造手槍一枝（含彈匣一個，槍枝管制編號第0000
    000000號）、土造子彈八顆（業經採樣試射四顆）扣案、及
    照片六張可資佐證。且扣案槍、彈經送內政部警政署刑事警
    察局以性能檢驗法、試射法鑑驗結果，以：（一）送鑑改造
    ８厘米手槍三枝，其中（１）槍枝管制編號第0000000000號
    ，認係由仿ＦＮ廠半自動手槍製造之金屬槍枝，更換土造金
    屬槍管改造而成之改造手槍，機械性能良好，可擊發適用子
    彈，認具殺傷力；（２）槍枝管制編號第0000000000號，認
    係由仿ＦＮ廠半自動手槍製造之金屬槍枝，更換土造金屬槍
    管改造而成之改造手槍，機械性能良好，可擊發適用子彈，
    認具殺傷力；（３）槍枝管制編號第0000000000號，認係由
    仿ＦＮ廠半自動手槍製造之金屬槍枝，更換土造金屬槍管改
    造而成之改造手槍，機械性能良好，可擊發適用子彈，認具
    殺傷力。（二）送鑑改造８厘米手槍一枝（槍枝管制編號第
    0000000000號），認係由仿ＷＡＬＴＨＥＲ廠半自動手槍製
    造之金屬槍枝，更換土造金屬槍管改造而成之改造手槍，經
    檢視，其欠缺保險鈕，惟仍不影響其擊發功能，可擊發適用
    子彈，認具殺傷力。（三）送鑑子彈八顆，認均係土造子彈
    （具直徑約８ｍｍ～９ｍｍ之金屬彈頭），採樣四顆試射，
    均可擊發，認均具殺傷力等情，有該局九十五年一月十七日
    刑鑑字第０九五０００五五四六號槍彈鑑定書乙份附卷可稽
    。足見被告自白確與事實相符。本件事證業臻明確，被告犯
    行至堪認定。
二、核被告所為，係犯槍砲彈藥刀械管制條例第八條第四項未經
    許可，持有可發射子彈具有殺傷力之改造手槍罪、同條例第
    十二條第四項未經許可，持有子彈罪。被告同時持有槍彈，
    顯係一行為觸犯二罪名，為想像競合犯，依刑法第五十五條
    規定，從一重之未經許可持有可發射子彈具有殺傷力之改造
    手槍罪處斷。又被告甲○○前於八十七年間，因贓物、違反
    藥事法及槍砲彈藥刀械管制條例案件，經本院分別判處有期
    徒刑四月、四月與一年四月，並定應執行刑為有期徒刑一年
    十月確定，於九十二年六月十一日因縮短刑期假釋付保護管
    束出監，甫於九十二年七月三十一日假釋期滿未經撤銷而執
    行完畢。又於八十八年間，因違反槍砲彈藥刀械管制條例案
    件，經本院判處有期徒刑一年六月，併科罰金新臺幣十六萬
    元確定，同一案件並經本院裁定交付感訓處分，上開應執行
    之有期徒刑一年六月因與感訓期間折抵而免執行等情，有臺
    灣臺中地方法院檢察署刑案資料查註紀錄表及臺灣高等法院
    被告前案紀錄表各乙份在卷可憑，其於有期徒刑執行完畢後
    ，五年內再犯有期徒刑以上之罪，為累犯，應依刑法第四十
    七條規定加重其刑。爰審酌被告前已有槍砲犯行，本次查獲
    之槍、彈數量非寡，且持有具殺傷力之槍枝、子彈對社會治
    安及人民生命財產具有潛在之危害威脅，惟並未持該具有殺
    傷力之改造手槍另犯他罪，犯罪手段尚屬平和，及其犯後坦
    承犯行等一切情狀，量處如主文所示之刑，另所處罰金部分
    並諭知易服勞役之折算標準，以資懲儆。扣案之仿ＦＮ廠半
    自動手槍製造之８厘米改造手槍三枝（含彈匣三個，槍枝管
    制編號第0000000000、0000000000、0000000000號）、仿Ｗ
    ＡＬＴＨＥＲ廠半自動手槍製造之８厘米改造手槍一枝（含
    彈匣一個，槍枝管制編號第0000000000號）、土造子彈四顆
    （扣案八顆，因試射四顆認定具殺傷力，而試射之四顆子彈
    因試射擊發已不再具有殺傷力，已失其違禁物之性質，故尚
    僅有四顆為違禁物），均為違禁物，應依刑法第三十八條第
    一項第一款沒收之。至於鑑驗試射耗損之子彈部分，均已鑑
    驗擊發用罄，已失違禁物之性質，無從為沒收之諭知，附此
    敘明。
三、至於被告於本院審理時供稱：當時我一到家，警察就圍上來
    ，從我身上搜出毒品，我說不要打擾我女友，我要自己拿出
    來，我就從女朋友家中拿出電子磅秤、吸食器及槍彈；後來
    再帶警察到忠貞路去起獲槍枝，是因東西放在家裡，一起拿
    出來才不會被查到又是另外一筆等語。公設辯護人並為被告
    辯護稱：依被告所辯之情形觀之，槍彈是警方未搜索前即由
    被告取出交予警方；且警方據以聲請搜索票之監聽譯文，雖
    有提到「亞拉」等語，警方也臆測為槍枝，然並不足以證明
    被告持有槍彈，因此本件警方所持搜索票上案由記載，係為
    違反毒品危害防制條例案件，而非違反槍砲彈藥刀械管制條
    例，是本件查獲被告持有槍彈是依據被告之供述，因此被告
    之行為應符合自首之規定等語。惟按槍砲彈藥刀械管制條例
    第十八條第一項係規定自首之情形，並依其是否已將槍械、
    彈藥移轉他人持有，而分別規定：未經移轉持有者，應報繳
    其持有之全部槍械、彈藥；已移轉持有者，應據實供述全部
    槍械、彈藥之來源或去向，並因而查獲，始能減免其刑。又
    刑法第六十二條所定自首減刑係以對於未發覺之犯罪，在有
    偵查犯罪職權之公務員知悉犯罪事實及犯人之前，向職司犯
    罪偵查之公務員坦承犯行，並接受法院之裁判而言。苟職司
    犯罪偵查之公務員已知悉犯罪事實及犯罪嫌疑人後，犯罪嫌
    疑人始向之坦承犯行者，為自白，而非自首。所謂發覺，不
    以有偵查犯罪之機關或人員確知其人犯罪無誤為必要，僅須
    有確切之根據得為合理之可疑者，亦屬發覺。查，本件被告
    甲○○持有槍彈之犯行，偵辦本案之員警於監聽甲○○持用
    門號0000000000號、及其女友范文萍持用門號0
    000000000號行動電話後，已然發覺甲○○涉嫌持
    有槍砲情事，有內政部警政署刑事警察局九十四年十二月二
    十六日刑偵六（２）字第０九四０一九八一七七號搜索票聲
    請書所附偵查報告、及監聽譯文存卷可佐，且被告亦自承該
    監聽譯文的對話應其對話無訛等語。是以被告甲○○於遭警
    方逮捕後，在臺中縣警察局霧峰分局警員偵辦調查中坦承犯
    行，並帶同警方起獲扣案槍彈乙情，應屬自白犯罪，而非自
    首，從而，本件被告尚無上開減免其刑之事由，無從邀得寬
    典，併予說明。
據上論斷，應依刑事訴訟法第299條第1項前段，槍砲彈藥刀械管
制條例第8條第4項、第12條第4項，刑法第11條前段、第55條、
第47條、第42條第2、3項、第38條第1項第1款，罰金罰鍰提高標
準條例第2條，判決如主文。
中    華    民    國    95    年    3    月    16    日
                  刑事第三庭  審判長 法  官  張 靜 琪
                                     法  官  郭 妙 俐
                                     法  官  吳 進 發
以上正本證明與原本無異。
如不服本判決，應於收受送達後10日內向本院提出上訴書狀（應
附繕本）。
                                     書記官  魏 宏 銘
中    華    民    國    95    年    3    月    16    日
附錄論罪科刑法條
槍砲彈藥刀械管制條例第8條第4項
未經許可，持有、寄藏或意圖販賣而陳列第 1 項所列槍枝者，處
 3年以上10年以下有期徒刑，併科新臺幣700萬元以下罰金。
第12條第4項
槍砲彈藥刀械管制條例第12條
未經許可，持有、寄藏或意圖販賣而陳列子彈者，處 5 年以下有
期徒刑，併科新台幣 300 萬元以下罰金。


司法院資訊處製作；財團法人民間司法改革基金會備份。
